臺灣桃園地方法院民事簡易判決
111年度桃簡字第1250號
原      告  裕富數位資融股份有限公司

法定代理人  許國興


訴訟代理人  邱仁詰
            李兆容
            林東澤
被      告  林祈伶
上列當事人間請求給付分期買賣價金事件，本院於民國111年12
月1日言詞辯論終結，判決如下：
    主      文
原告之訴駁回。
訴訟費用由原告負擔。
    事實及理由
壹、程序方面　　
　　按簡易訴訟之訴狀送達後，原告不得將原訴變更或追加他訴
    ，但擴張或減縮應受判決事項之聲明者，不在此限，民事訴
    訟法第436條第2項、第255條第1項前段及但書第3款定有明
    文。經查，原告起訴時聲明原為：被告應給付原告新臺幣（
    下同）281,359元，及其中280,994元自民國111年3月3日起
    至清償日止，按年息16%計算之利息，暨按日息萬分之4.3計
    算之懲罰性違約金（促卷2頁）；嗣於本院審理中具狀變更
    聲明為：㈠被告應給付原告281,132元，及其中222,135元自1
    11年1月25日起至清償日止，按年息16%計算之利息，暨按日
    息萬分之4.3計算之懲罰性違約金（本院卷22頁），就所請
    求之本金部分，核屬減縮應受判決事項之聲明，就所請求之
    利息起算日部分，則屬擴張應受判決事項之聲明，應予准許
    。
貳、實體方面
一、原告主張：被告前向訴外人張銘卿購買冷氣，原告與張銘卿
    、被告簽訂購物分期付款申請暨約定書（下稱系爭契約），
    約定分期價款總額328,650元，自110年7月24日起至113年12
    月24日止，每月1期，共分42期，每期繳款7,825元，如未依
    約清償多宗債務中任一期之款項，視為全部到期，被告應即
    繳清所有款項，且自應繳期日之次日起按年息16%逐日計付
    遲延利息及每日按日息萬分之4.3計算之懲罰性違約金暨催
    款手續費每次100元，另約定原告依約付款予張銘卿，張銘
    卿將請求支付分期價款之權利及依系爭契約約定所得享受之
    其他一切權利及利益（含遲延利息及違約金）讓與原告，被
    告於110年6月24日原告依約撥付款項時即知悉上開債權讓與
    事實並應依約繳款予原告。詎被告於111年1月24日起未依約
    繳款，現尚積欠本金222,135元、利息58,859元、遲延費138
    元，及自111年1月25日起依上開約定計付之懲罰性違約金等
    語。並聲明：如前述變更後訴之聲明所示。
二、被告抗辯：其並未簽過系爭契約，系爭契約上其姓名之簽名
    並非其所簽等語。並聲明：原告之訴駁回。
三、按當事人主張有利於己之事實者，就其事實有舉證之責任。
    但法律別有規定，或依其情形顯失公平者，不在此限；私文
    書應由舉證人證其真正，民事訴訟法第277條、第357條前段
    分別定有明文。經查，原告雖提出系爭契約為證（促卷3-4
    頁），主張其上「林祈伶」之簽名為被告所親簽，然為被告
    所否認，就此原告雖提出還款明細表（促卷5-6頁；本院卷2
    4、46-47頁），然該還款明細表固可認於110年7月18日起至
    111年1月4日止有依系爭契約還款之事實，惟尚無從僅以此
    遽認依系爭契約還款之人即為被告，則原告既未舉證證明系
    爭契約上「林祈伶」簽名為被告所簽，原告據此主張被告與
    張銘卿、原告簽訂系爭契約，因而成立債權讓與及分期付款
    之附條件買賣契約等情，即屬不能證明而陷於真偽不明，依
    首揭規定，應由主張系爭契約真正及兩造間成立附條件買賣
    契約之原告負舉證責任。從而，原告依系爭契約及債權讓與
    之法律關係請求被告給付所積欠附條件買賣契約之本息，自
    無理由。
四、綜上所述，原告依系爭契約及債權讓與之法律關係，請求被
    告給付原告281,132元，及其中222,135元自111年1月25日起
    至清償日止，按年息16%計算之利息，暨按日息萬分之4.3計
    算之懲罰性違約金，為無理由，應予駁回。
五、本件事證已臻明確，兩造其餘攻擊防禦方法及所提證據，經
    本院審酌後，認與判決之結果不生影響，爰不逐一論述，附
    此敘明。
六、訴訟費用負擔之依據：民事訴訟法第78條。　　　　　　
中　　華　　民　　國　　111 　年　　12　　月　　16　　日
                  桃園簡易庭  法  官  陳柏嘉
以上為正本係照原本作成。
如不服本判決，應於送達後20日內，向本院提出上訴狀並表明上
訴理由，如於本判決宣示後送達前提起上訴者，應於判決送達後
20日內補提上訴理由書（須附繕本）。
如委任律師提起上訴者，應一併繳納上訴審裁判費。   
中　　華　　民　　國　　111 　年　　12　　月　　16　　日
                              書記官  石曉芸